【裁判字號】    99,易,2685
【裁判日期】    991026
【裁判案由】    竊盜
【裁判全文】
臺灣臺中地方法院刑事判決              99年度易字第2685號
公  訴  人  臺灣臺中地方法院檢察署檢察官
被      告  甲○○
上列被告因竊盜案件，經檢察官提起公訴（99年度偵字第15235號）
，本院判決如下：
    主    文
甲○○犯竊盜罪，累犯，處有期徒刑伍月，如易科罰金，以新臺
幣壹仟元折算壹日；又犯竊盜罪，累犯，處有期徒刑伍月，如易
科罰金，以新臺幣壹仟元折算壹日。應執行有期徒刑捌月，如易
科罰金，以新臺幣壹仟元折算壹日。
    犯罪事實
一、甲○○前於民國98年間因竊盜案件，經本院判處有期徒刑5
    月、6 月，合併定應執行有期徒刑10月確定，並於民國98年
    12月17日縮刑期滿執行完畢。詎其猶不知悔改，復基於意圖
    為自己不法之所有，而為下列竊盜行為：
  (一)於99年4 月4 日凌晨1 時許，在臺中縣清水鎮○○路33號前
    ，因見丙○○所有車牌號碼JCB ─489 號之輕型機車停放該
    處無人看管，遂徒手扳開前揭機車之置物箱，竊取丙○○所
    有內置有黃金項鍊3 條及手鍊1 條之皮包1 個。得手後，旋
    將皮包隨手丟棄，並於98年4 月4 日夜間，攜上揭金飾分別
    前往：1.臺中市○○路21號之「盛發珠寶銀樓」販賣，賣得
    新臺幣（下同）7 萬200 元；2.臺中市○○路17號之「金裕
    記珠寶銀樓」販賣，賣得6 萬元；3.臺中市○○路98號之「
    全球珠寶銀樓」販賣，賣得2 萬5400元，共賣得15萬5600元
    （起訴書誤載為15萬6000元），而其變賣所得贓款均已花用
    殆盡。
  (二)於99年5 月18日凌晨4 、5 時許，在臺中縣沙鹿鎮○○路48
    0 巷27號前，見丁○○所有車牌號碼EB─8199號之自用小客
    車車門未上鎖，遂徒手打開車門，並竊取置於中央扶手置物
    箱內之現金500元，所得贓款亦已花用殆盡。嗣因甲○○另
    案為警借提作證時，主動向員警自首有為前開所示之犯行，
    始悉上情。
二、案經臺中縣清水分局報告臺灣臺中地方法院檢察署檢察官偵
    查起訴。
    理    由
一、證據能力之說明﹕
    按現行刑事訴訟法為保障被告之反對詰問權，排除具有虛偽
    危險性之傳聞證據，以求實體真實之發現，於該法第159 條
    第1 項明定被告以外之人於審判外之言詞或書面陳述，除法
    律有規定者外，不得作為證據。而刑事訴訟法第159 條之1
    至159 條之4 有傳聞法則之例外規定，且被告以外之人於審
    判外之陳述，雖不符前4 條之規定，而經當事人於審判程序
    同意作為證據，法院審酌該言詞陳述或書面陳述作成時之情
    況，認為適當者，亦得為證據；當事人、代理人或辯護人於
    法院調查證據時，知有第159 條第1 項不得為證據之情形，
    而未於言詞辯論終結前聲明異議者，視為有前項之同意，刑
    事訴訟法第159 條之5 定有明文。本件關於以下論及之被害
    人丙○○、丁○○於警詢中之指訴，證人吳慶煌、張福隆、
    郭泉河於警詢中之證述，係屬被告以外之人於審判外之書面
    陳述，而檢察官、被告並未就上開陳述有所爭執，且迄於言
    詞辯論終結前，均未主張有刑事訴訟法第159 條第1 項不得
    為證據之情形，是應認已同意作為證據，且經本院審酌後，
    認無不適當之情形，應認具有證據能力，合先敘明。
二、認定犯罪事實所憑之證據及理由﹕
    上開犯罪事實，業經被告甲○○於警詢、偵訊及本院審理時
    坦承不諱，核與被害人丙○○、丁○○於警詢中之指訴，及
    證人吳慶煌、張福隆、郭泉河於警詢中之證述情節相符，復
    有金裕記珠寶銀樓金飾買入登記簿影本1 紙、盛發珠寶銀樓
    金飾買入登記簿影本1 紙、全球珠寶銀樓金飾買入登記簿影
    本1紙在卷可稽，足認被告之自白與事實相符。
三、論罪科刑﹕
    核被告所為，均係犯刑法第320條第1項之竊盜罪。被告所犯
    上開2 次竊盜罪，犯意各別，行為互殊，且被害人不同，應
    分論併罰。又被告有犯罪事實欄所載之前科，其於徒刑執行
    完畢後，犯有期徒刑以上之本罪，為累犯，應依刑法第47條
    第1 項加重其刑。另被告於警察發覺其為上開竊盜犯行前，
    即主動向警員自首，有員警職務報告書1 紙在卷可參，合於
    自首要件，爰依刑法第62條前段規定，減輕其刑，並先加重
    後減輕之。爰審酌被告年值青壯，不思循正當途徑謀取生活
    之資，竟圖不勞而獲，罔顧他人之財產法益，竊取他人財物
    ，再將竊得之金飾予以變賣求現花用，危害社會治安，並造
    成被害人之財產損失，其行實值非難；兼衡酌被告犯後坦承
    犯行，態度良好，犯罪手段尚屬平和等一切情狀，分別量處
    如主文所示之刑，及各諭知易科罰金之折算標準，並定其應
    執行刑。又被告所犯上開數罪併罰之2件竊盜罪原均得易科
    罰金，所定應執行之刑雖逾6月，依刑法第41條第8項規定，
    仍得易科罰金。
四、適用之法律﹕
  (一)刑事訴訟法第299條第1項前段。
  (二)刑法第320 條第1 項、第47條第1 項、第62條前段、第41條
    第1項前段、第8 項、第51條第5 款。
  (三)刑法施行法第1條之1第1項、第2項前段。
本案經檢察官乙○○到庭執行職務。
中    華    民    國    99    年    10    月    26    日
                      刑事第十三庭  法  官  戴嘉慧
以上正本證明與原本無異。
如不服本判決應於收受判決後10日內向本院提出上訴書狀，並應
敘述具體理由；其未敘述上訴理由者，應於上訴期間屆滿後20日
內向本院補提理由書 (均須按他造當事人之人數附繕本)「切勿
逕送上級法院」。
告訴人或被害人對於判決如有不服具備理由請求檢察官上訴者，
其上訴期間之計算係以檢察官收受判決正本之日期為準。
                                    書記官  劉晴芬
中    華    民    國    99    年    10    月    26    日
【附錄本案論罪科刑法條】
《刑法第320條第1項》
意圖為自己或第三人不法之所有，而竊取他人之動產者，為竊盜
罪，處5年以下有期徒刑、拘役或5百元以下罰金。

司法院資訊處製作；財團法人民間司法改革基金會備份。
